Inventaris van het archief van het Algemeen College van Toezicht, Bijstand en Advies voor het Rijks Tucht- en Opvoedingswezen, (1901) 1903-1955
Nationaal Archief, Den Haag
Preadvies ten aanzien van de wijziging van de wetgeving m.b.t. het overttreden van de strafwet door jeugdige personen Jhr. mr A.J. Rethaan Macaré 1895
Bescherming van minderjarigen (eene studie over het ouderlijk gezag en de. voogdij) mr H.L. Asser 1897
Het vraagstuk van de verzorging der verwaarloosde kinderen Maatschappij tot nut van het algemeen 1898
Rede in de openbare vergadering van de Nederlandse Bond tot Kinderbescherming mr J. Simon van der Aa 12 december 1901
Overzicht over de werking der kinderwretten gedurende de periode 1 december 1905 tot 1 januari 1908 (blz. 4-11 betr. het Algemeen College) Uitgave Ministerie van Justitie 1908
Het tucht-en opvoedingswezen in het licht der bezuiniging (overdruk uit het tijdschrift Vragen des tijds) T. van Rappard 1922
Vijftig jaar Kinderbescherming 1899-1949 Nederlandse Bond tot Kinderbescherming 1949
De geschiedenis van de Nederlandse Bond tot Kinderbescherming mr J. Overwater 1949
De Gouden Kinderwetten enkele lezingen ter gelegenheid van het 50-jarig bestaan van de kinderwetten 9 en 16 dec 1955
Praktijk der kinderbescherming D. Faber 1968
Vox Justitiae Maandblad voor de ambtenaren van het Ministerie van Justitie. nrs. 2 en 3 van 1982. Artikelen van L.G. Karper, archivaris van het Ministerie
Geschiedenis van het archiefbeheer
Het archief van het Algemeen College werd aangetroffen in het Centraal Archief van het Ministerie van Justitie. Uit een brief van de Minister aan het College van 3 maart 1930, nr. 851, blijkt dat reeds in dat jaar een gedeelte van het archief aan het Departement is overgedragen. Het overige deel zal vlak na de opheffing van het College ook in de departementale bewaarplaats zijn ondergebracht.
Het archief verkeert in goede staat. Dit is ongetwijfeld mede te danken aan de aanstelling in 1940, van een tweede kracht bij het secretariaat van het College. Hierdoor kon de secretaris "het archief - dat zeer verwaarloosd was - op orde brengen."
Notulen algemene vergaderingen Algemeen College, 225e verg. blz. 209
Notulen
In de derde vergadering van het College, op 20 april 1903, kwam van één van de leden het verzoek om toezending van gehectografeerde uittreksels van de notulen. De voorzitter zag de notulen echter liever gedrukt en wist hiertoe reeds drie dagen later van de Hoofdinspecteur van het gevangeniswezen machtiging te verkrijgen. Onder druk van de bezuinigingen werd in 1922 echter besloten de notulen voortaan maar te typen en te stencillen. Een soortgelijke beslissing werd in 1918 genomen ten aanzien van de notulen van de bijzondere vergaderingen.
De notulen werden gebundeld en in de beginperiode op de rug alleen voorzien van de nummers der vergaderingen. Eerst in later jaren werden hier de jaaraanduidingen bij vermeld. Deze omstandigheid rechtvaardigde de vermelding in de inventaris van die nummers van de vergaderingen.
Zie inventarisnummers 1 t/m 47
Jaarverslagen
Het Koninklijk besluit van 15 juni 1905, Stbl. 209 bepaalde in art. 198, dat het College jaarlijks voor 1 april een verslag over zijn bevindingen en verrichtingen aan de Minister van Justitie moest toezenden.
De in te dienen jaarverslagen werden in de algemene vergaderingen in het kort behandeld. Merkwaardigerwijs bevinden zich in het archief slechts de losse jaarverslagen van de jaren 1936 t/m 1940.
Eerder in de inleiding werd reeds uiteengezet op welke wijze het systeem van de "mededelingen" tot stand is gekomen en wat er onder verstaan moet worden. Na opheffing van dit systeem werdener gewone series binnengekomen en uitgegane stukken aangelegd, terwijl ook in de bijlagen van de notulen van de bijzondere vergaderingen wel eens de tekst van enkele ingekomen of uitgegane stukken werd overgenomen.
Van de ingekomen en uitgegane stukken ontbreken helaas enkele jaargangen. Dit is het geval in de periode 1918 t/m 1929.
De door het College geformuleerde adviezen werden bijna alle als bijlagen bij de notulen opgenomen. Toen in 1948 de Minister van Justitie het College verzocht haar wensen kenbaar te maken betreffende een geheel nieuw kinderstrafrecht, heeft men alle gegeven adviezen tussen 1930 en 1936 gebundeld, voorzien van een toelichtende nota en verzonden aan de Minister.
Inventarisnummer 165
De verwerving van het archief
Overbrenging van een overheidsarchief
Inhoud en structuur van het archief
2.09
Inhoud
Het archief bestaat aldus uit 69 dozen. In het archief komen geen kaarten of tekeningen voor. Enige uitzondering is aan te treffen in de inventarisnummers 98 en 99. Tussen de ingekomen correspondentie bevinden zich enkele foto's, ansichtkaarten etc.
Selectie en vernietiging
Voor aanvang van de inventarisatie bleken de dubbelen reeds te zijn vernietigd. Bij de opheffing van het College bespaarde de secretaris zich de massale toezending van alle persoonlijke archiefjes door de leden, door ze bij brief van 18 april 1955 aan te raden "hun papieren af te dragen aan een papiervernietigingsinstelling".
Inventarisnummer 143
Aanwijzingen voor de gebruiker
Openbaarheidsbeperkingen
Volledig beperkt openbaar (A)
Materiële beperkingen
Aanvraaginstructie
Openbare archiefstukken kunnen online worden aangevraagd en gereserveerd. U kunt dit ook via de terminals in de studiezaal van het Nationaal Archief doen. Om te kunnen reserveren dient u de volgende stappen te volgen:
U maakt een profiel aan op www.gahetna.nl, en logt vervolgens in
Via de archiefinventaris (alleen de beschrijvingen met rode nummers) selecteert u het gewenste archiefstuk door op de knop 'Reserveren' te klikken
In het volgende scherm geeft u aan op welke dag u het archiefstuk wilt inzien
Indien u zich bevindt in de studiezaal en een tafelnummer heeft ontvangen kunt u dit nummer vermelden. Als u geen tafelnummer heeft kunt u tafelnummer 777 laten staan
Vervolgens bevestigt u uw reservering door deze te versturen.
Verwant materiaal
Beschikbaarheid van kopieën
Bijlagen
I. Koninklijk Besluit van 15 juni 1905, Stbl. 209. Hoofdstuk IV
Titel I. Algemeene bepalingen.
Artikel 184.
Het Algemeen College van Toezicht, Bijstand en Advies heeft zijn zetel te 's-Gravenhage. Het bestaat uit ten minste 10 en ten hoogste 16 leden, waarvan een door Ons als voorzitter wordt aangewezen.
De hoofddirecteur van het Gevangeniswezen en van het Rijkstucht- en opvoedingswezen heeft als zoodanig ambtshalve zitting in het College en recht om aan de beraadslagingen deel te nemen en een raadgevende stem uit te brengen. Aan het College wordt door Ons een secretaris toegevoegd.
Artikel 185.
De benoeming geschiedt voor den tijd van 6 jaar. De helft der leden treedt om de 3 jaar af volgens een door Onzen minister van Justitie goedgekeurden rooster. De aftredenden zijn terstond herbenoembaar.
De eerste aftreding heeft plaats op 1 januari 1908. Die ter vervulling van eener plaats, buiten den bij den rooster bepaalden tijd opengevallen, tot lid benoemd is, treedt af op het tijdstrip waarop degene in wiens plaats hij is benoemd, moest aftreden. Van een periodieke aftreding geeft de voorzitter twee maanden voor het tijdstip van aftreding kennis aan Onzen Minister van Justitie.
Artikel 186.
De voorzitter en secretaris vertegenwoordigen het college. In spoedeischende gevallen handelt de voorzitter namens het zelve; van hetgeen in zoodanig geval is verricht, wordt mededeling gedaan in de eerstvolgende vergadering.
Artikel 187.
Bij ontstentenis of afwezigheid wordt de voorzitter, wat de leiding der vergadering betreft, vervangen door het in achtereenvolgende dienstjaren oudste lid. Bij gelijken diensttijd geschiedt de rangregeling naar de rangschikking der benoemingsbesluiten, of hebben benoemingen plaats gehad bij hetzelfde besluit naar de rangschikkking der benoemden in dat besluit. Voor de dagelijksche leiding wordt de voorzitter bij ontstentenis vervangen door een daartoe door hem uingenoodigd lid. Bij ontstentenis of afwezigheid wordt de secretaris vervangen door een door den voorzitter aan te wijzen lid.
Artikel 188.
De leden en de secretaris genieten vergoeding voor reis- en verblijfkosten.
De bureelkosten worden den secretaris vergoed op daartoe halfjaarlijksch in te dienen declaratie.
Titel II. Functiën en wijze van uitoefening.
Artikel 189.
Het College houdt een algemeen toezicht op den gang van zaken in de tuchtscholen en rijksopvoedingsgestichten en op de naleving van de voorwaarden, die vanwege de Regeering worden gesteld ten aanzien van minderjarigen, die door haar aan particuliere zorg zijn overgedragen.
Gelijk toezicht wordt door het College gehouden op de naleving van de voorwaarden bedoeld bij Titel II van Afdeeling I van Hoofdstuk III.
Artikel 190.
Het College doet voor zooveel noodig mededeeling aan Onzen Minister van Justitie van de feiten en omstandigheden die bij het uitoefenen van dat toezicht te zijner kennis zijn gekomen. Het College is bevoegd daarbij aan te geven maatregelen van voorziening, welke het geraden acht.
Artikel 191.
Het College neemt in onderzoek vraagstukken op het gebied der dwangopvoeding in het algemeen en vestigt onder mededeeling van de uitkomsten daarvan de aandacht van Onzen Minister van Justitie op middelen die bevorderlijk kunnen zijn aan het doel der dwangopvoeding.
Artikel 192.
Het College dient Onzen Minister van Justitie van bericht en raad in de gevallen aangewezen bij de wet en wijders in alle gevallen, waarin Onzen Minister zulks wenschelijk oordeelt.
Artikel 193.
Het College stelt een reglement van orde voor zijn werkzaamheden vast en brengt dir ter kennis van Onzen Minister van Justitie.
Artikel 194.
Tot het verrichten van zijn werkzaamheden kan het College zich verdeelen in afdeelingen. Het verrichten van bepaalde werkzaamheden kan het College opdragen aan één of meer leden uit zijn midden.
Artikel 195.
Van een voorgenomen plaatselijk onderzoek worden de directeur van het betrokken rijksgesticht of het bestuur van de betrokken vereeniging, stichting of instelling in den regel vooraf verwittigd.
Artikel 196.
Bij het bezoeken van een rijksgesticht stelt het College in den regel de Commissie van Toezicht in de gelegenheid tot het houden eener samenspreking. De Commissie van Toezicht verstrekt aan het College alle gewenschte inlichtingen.
Artikel 197.
Zonder toestemning van Onzen Minister van Justitie wordt aan de door het College behandelde zaken geen openbaarheid gegeven.
Artikel 198.
Het College doet jaarlijks vóór 1 april Onzen Minister van Justitie verslag over zijn bevindingen en verrichtingen in het afgeloopen jaar.
II. Verslag van de eerste bijeenkomst
Vertrouwelijk.
Uitsluitend bestemd voor de leden van
het Algemeen College van Toezicht,
Bijstand en Advies voor het Rijks-
tucht- en –opvoedingswezen.
EERSTE BIJEENKOMST van het Algemeen College
van Toezicht, Bijstand en Advies voor het Rijks-
tucht- en –opvoedingswezen, op Zaterdag 14 Maart
1903, des voormiddags te elf uren, aan het
Departement van Justitie.
Tegenwoordig met Zijne Excellentie den Minister van Justitie, mr. J.A. Loeff, het lid, tevens Voorzitter, jhr. mr. A.J. Rethaan Macaré; de leden: mr. Th. L.M.H. Borret, H.J. de Groot, dr. J.H. Gunning Wzn., prof. mr. G.A. van Hamel, H.G.J. van Hoogstraten, F.M.L. Kerkhoff, mr. J. Limburg, dr. M.W. Pijnappel, dr. J.H. Schuurmans Stekhoven, dr. J.Th. de Visser, mevrouw de weduwe H. Simon van der Aa-van Marselis Hartsinck, mejuffrouw E. Boissevain, mejuffrouw H.P. Lefébcre; het buitengewoon lid mr. J. Simon van der Aa; de secretaris mr. J.P. de Meijere. Afwezig het lid mr. A.M. Sassen.
Z. Exc. de Minister van Justitie spreekt ter installatie van het College het navolgende:
“Mijne Heeren en Dames!
Het zij mij vergund – alvorens over te gaan tot uwe installatie als “Algemeen College van Toezicht, Bijstand en Advies voor het Rijks- tucht- en –opvoedingswezen”- u welkom te heeten te dezer plaatse en u, uit naam van de Nederlandsche jeugd, dank te betuigen voor de aanvaarding van de u aangeboden taak. U, mannen en vrouwen, die uw sporen hebt verdiend op verschillend terrein van sociale werkzaamheid, en die niet hebt geaarzeld, op de eerste oproeping der overheid, uwe talenten en uwe ervaring dienstbaar te stellen aan het heil en het welzijn der verwaarloosde jeugd!
Het is u bekend, hoe de wet van 12 Februari 1901 (Staatsblad no. 64), houdende beginselen en voorschriften omtrent maatregelen ten opzichte van jeugdige personen, in alinea 3 van artikel 5 bepaalt: “Over de gezamenlijke tuchtscholen en rijksop*voedingsgestichten wordt een algemeen toezicht uitgeoefend door een Algemeen College van Toezicht, Bijstand en Advies.” Uit die woorden blijkt, dat uwe eigenlijke, uwe ware taak eerst later zal aanvangen, eerst dan namelijk, wanneer de tuchtscholen zullen zijn voltooid en in werking gesteld, en de opvoedingsgestichten overeenkomstig hunne nieuwe bestemming zullen zijn gewijzigd.
Toch mocht, noch kon de instelling van uw College tot dat – helaas nog eenigszins verwijderd – tijdstip worden uitgesteld. Immers het is niet alleen wenschelijk, maar het heeft steeds in de bedoeling gelegen, dat uw College reeds zou worden betrokken in het nader overleg omtrent de regeling van onderdeelen van de instelling van het rijks-, tucht- en –opvoedingswezen, alvorens tot definitieve vaststelling daarvan zou worden overgegaan. De tijd, om met het plegen van dat overleg een aanvang te maken, is thans gekomen.
Al aanstonds zal van uw College advies worden gevraagd betreffende de inrichting der tuchtscholen en rijksopvoedingsgestichten, welk advies ik zelfs hoop zóó tijdig te mogen ontvangen, dat een wetsontwerp tot aanvrage van de noodige fondsen nog vóór het zomerreces bij de Volksvertegenwoordiging kunne worden ingediend en door haar aangenomen. Het ligt niet in de bedoeling, dat uwe adviezen betreffende de door mij genoemde aangelegenheid, zoo min als andere vóór de invoering der wetten van u in te winnen, zouden behoeven af te dalen in détails; zij zullen zich uitteraard tot de hoofdzaken kunnen bepalen, terwijl de uitwerking van ondergeschikte onderdeelen gevoeglijk aan de uitvoering van wege het Departement van Justitie zal kunnen worden overgelaten.
Eene spoedige en gemakkelijke behandeling van zaken wordt bevorderd door de gelegenheid tot mondeling overleg, welke verzekerd is door het lidmaatschap van uw College van den met de voorbereiding van de uitvoering der wetten belasten hoofdambtenaar aan mijn Departement, den heer mr. Simon van der Aa, die, onder den titel van “buitengewoon lid”, hem toegekend met de bedoeling om hem te ontheffen van de verplichting zijne stem uit te brengen over door hem zelven ontworpen regelingen, aan alle de werkzaamheden van uw College zal kunnen deelnemen.
Uwe eigenlijke taak intusschen, mijne Heeren en Dames, ik had reeds gelegenheid het straks op te merken, zal eerst een aanvang nemen nà de invoering der wetten.
Eerst dan zal de overheid een beroep kunnen doen op uwe veelvermogende medewerking tot kinderbescherming en kinderopheffing. – tot het aankweeken of opnieuw opwekken van den geest van tucht en orde, van den helaas ook in andere kinderkringen weggeslonken eerbied voor het gezag, en van verloren of nimmer tot normale ontwikkeling gekomen bewustzijn van recht en zedelijkheid, van deugd en godsdienstzin.
Eerst dan zal de schoonheid en grootschheid uwer taak zich openbaren in hare volle beteekenis.
Eene taak uwe inspanning en uwe toewijding bij uitstek waardig. Immers – om te spreken met de Memorie van Toelichting op het toenmalige wetsontwerp tot “wijziging in de bepalingen betreffende het straffen en de strafrechtspleging ten aanzien van jeugdige personen” – “gelijk de onschuld van het kind behoort tot de heiligste en meest hoopvolle goederen, den mensch geschonken, zoo is er weinig zoo droevig als het kind verwaarloosd, verlaten of mishandeld te zien door hen, die èn door de Voorzienigheid èn door de menschelijke instellingen als zijne natuurlijke hoeders en wachters zijn gesteld. En het is eene taak van hooge rechtvaardigheid om eenerzijds de maatschappij tegen het bedorven en gevaarlijke kind te beschermen en anderzijds het kind tegen het bederf der maatschappij. Het is eindelijk eene zaak van hoog sociaal belang om den voortgang te stuiten van eene kwaal, die het volksorganisme aantast in zijne fijnste vezelen en voortwoekert van geslacht tot geslacht. De invloed ten goede op het gansche volksleven is onberekenbaar, indien men er in slagen mag een deel der kinderen, die thans opgroeien voor het kwaad, te redden en te helpen en op te leiden tot eerzame moeders en nuttige burgers der maatschappij.”
Krachtdadig mede te werken tot het bereiken van het in deze schoone woorden omschreven deel met en naast de Overheid is de inhoud van de hooge en gewichtige taak, die uw College in de toekomst wacht.
Ik heb mijne Heeren en Dames hieraan nog slechts één woord toe te voegen.
Het is dit.
Dat het U, die uwe kennis en uwe ervaring, uw hoofd en uw hart edelmoedig ter beschikking stelt voor het welzijn der Nederlandsche verwaarloosde jeugd, moge gegeven zijn, mede tot uw eigen voldoening, van uwe onbaatzuchtige toewijding in ruime mate de gezegende vruchten te aanschouwen.
Ik verklaar met dit korte woord het Algemeen College van Toezicht, Bijstand en Advies voor het rijks-, tucht- en –opvoedingswezen te zijn geïnstalleerd.”
Jhr. Mr. A.J. Rethaan Macaré, benoemd Voorzitter, de rede van den Minister beantwoordend, spreekt den dank der vergaderden uit voor het vertrouwen door H.M. de Koningin en de Regeering in hen gesteld, er daarbij op wijzende, dat de taak, welke het College wacht, door den Minister terecht hoog en gewichtig is genoemd. Herinnerend aan de groote ingenomenheid, met welke de tot standkoming der kinderwetten, waarbij met het oude strafstelsel wordt gebroken, is begroet, doet hij uitkomen, hoe het succes bij de uitvoering van deze in hoofdzaak daarvan afhangt, of men er in zal slagen de daarin vastgelegde denkbeelden in inderdaad practische maatregelen om te zetten. Der Regeering daarbij, voor wat betreft de instelling van het rijks-, tucht- en –opvoedingswezen, te dienen van advies, zal de aanvankelijke, doch hoogst moeilijke werkzaanheid van het College zijn, een taak, die hij vooral moeilijk acht, omdat daarbij omtrent velerlei beginselen en netelige vraagpunten, ten aanzien van welke slechts door de ervaring de noodige gegevens zijn te verkrijgen, uitspraak zal moeten worden gedaan. Spreker stelt in het licht hoe, bij de aanneming van een Algemeen College en de instelling daarvan, de gedachte bij de Regeering heeft voorgezeten in deze moeilijke materie door personen van verschillende richting te worden voorgelicht, en samenwerking te zoeken tusschen de meest uiteenloopende elementen om tot eenheid te komen, en merkt op, dat deswege van de leden algemeene en krachtige medewerking wordt gevraagd, op welke hij dan ook al aanstonds een beroep doet, een medewerking, die te krachtiger zal moeten zijn, waar de Minister zich voor een zoo spoedige ontvangst der reeds dadelijk te vragen adviezen heeft aanbevolen. Hij verklaart als Voorzitter te zullen trachten het daarheen te leiden, dat de inzending van deze tijdig, als door den Minister bedoeld, plaats hebbe, doch mag niet ontveinzen, dat daartoe, bij een zoo talrijk samengesteld College, van de leden buitengewone krachtsinspanning zal worden geeischt. Met den wensch, dat het College zal mogen beantwoorden aan de rechtmatige verwachtingen, die de Regeering daarvan koestert, verklaart hij het Voorzitterschap te hebben aanvaard.
De Minister van Justitie verlaat de vergaderzaal.
III. Opheffing van het Algemeen College van Toezicht
3 April 1955 no 32.
Wij Juliana, bij de gratie Gods, Koningin der Nederlanden, Prinses van Oranje-Nassau, enz., enz., enz.,
Op de voordracht van Onze Minister van Justitie van 7 april 1955, 7e Afdeling E, no P 779/111; Gelet op artikel 5 van de wet van 12 Februari 1901, Stb. no 64, op artikel VI van de wet van 24 December 1954, Stb. no 602, en op Ons besluit van 18 Maart 1955, Stb. no 111
hebben goedgevonden en verstaan:
met ingang van 15 April 1955, in verband met de opheffing van het Algemeen College van Toezicht, Bijstand en advies voor het Rijkstucht en Opvoedingswezen eervol ontslag te verlenen aan:
Mr H. de Bie als voorzitter
Mevrouw E. van den Berg-Lindeboom
Mr J. Coninckliefsting
Mejuffrouw J.C.M.M. Geldens
Dr C.P. Gunning
Ir G. Hofstede
Dr J.L. Keyzer
Dr J. Koekebakker
D.Q.R. Mulock Houwer
Mr J. Overwater
J.H. Pameyer
Mr Dr J.H.R. Sinninghe Damsté
Dr P.A.F. van der Spek
Mr J.A. Baronesse van Verschuer
Professor Dr J. Waterink
Professor Mr G.J. Wiarda
als lid, onder dankbetuiging voor de balangrijke in hun functie bewezen diensten.
Onze Minister voornoemd is belast met de uitvoering van dit besluit.
Klosters, 13 April 1955. (get.) Juliana.
Minister van Justitie, get.) L.A. Donker.
Overeenkomstig het oorspronkelijke De Secretaris-Generaal van het Ministerie van Justitie, (get.) J.C. Tenkink. Voor een eensluidend afschrift, De Secretaris voornoemd, (handtekening).
Beschrijving van de series en archiefbestanddelen
- STUKKEN VAN ALGEMENE AARD, A
  - Notulen, I.
    - Notulen van de algemene vergaderingen met bijlagen, 1903-1953; 1-38; 38 banden
      De inventarisnummers 1-8 zijn gedrukt, de overige nummers zijn gestencild.
      - 1e-15e vergadering 14 mrt 1903-16 jan 1905, 1
        Openbaarheid beperkt tot 1 januari 2030
      - 16e-29e vergadering 30 jan 1905-27 okt 1906, 2
      - 30e-59e vergadering 19 nov 1906-12 jul 1910, 3
      - 60e-79e vergadering 12 nov 1910-25 okt 1913, 4
      - 80e-89e vergadering 29 nov 1913-10 apr 1915, 5
      - 90e-107e vergadering 8 mei 1915-15 dec 1917, 6
      - 108e-127e vergadering 23 feb 1918-27 nov 1920, 7
      - 128e-142e vergadering 7 jan 1921-2 dec 1922, 8
      - 143e-151e vergadering 13 jan 1923-13 dec 1924, 9
      - 152e-158e vergadering 23 mei 1925-10 dec 1927, 10
      - 159e-164e vergadering 4 feb 1928-7 dec 1929, 11
      - 165e-174e vergadering 8 feb 1930-21 nov 1931, 12
      - 175e-180e vergadering 16 jan 1932-19 nov 1932, 13
      - 181e-186e vergadering 21 jan 1933-18 nov 1933, 14
      - 187e-191e vergadering 20 jan 1934-17 nov 1934, 15
      - 192e-197e vergadering 19 jan 1935-14 dec 1935, 16
      - 198e-203e vergadering 15 feb 1936-21 nov 1936, 17
      - 204e-209e vergadering 16 jan 1937-18 dec 1937, 18
      - 210e-214e vergadering 15 jan 1938-26 nov 1938, 19
      - 215e-220e vergadering 21 jan 1939-18 nov 1939, 20
      - 221e-226e vergadering 20 jan 1940-16 nov 1940, 21
      - 227e-232e vergadering 18 jan 1941-15 nov 1941, 22
      - 233e-238e vergadering 17 jan 1942-21 nov 1942, 23
      - 239e-244e vergadering 16 jan 1943-20 nov 1943, 24
      - 245e-250e vergadering 15 jan 1944-27 okt 1945, 25
      - 251e-256e vergadering 26 jan 1946-30 nov 1946, 26
      - 257e-260e vergadering 18 jan 1947-20 sep 1947, 27
      - 260e-262e vergadering 20 sep 1947-13 dec 1947, 28
      - 263e-268e vergadering 17 jan 1948-11 dec 1948, 29
      - 169e-273e vergadering 15 jan 1949-16 jul 1949, 30
      - 274e-276e vergadering 24 sep 1949-3 dec 1949, 31
      - 277e-280e vergadering 21 jan 1950-3 jun 1950, 32
      - 281e-283e vergadering 8 jul 1950-18 nov 1950, 33
      - 284e-287e vergadering 20 jan 1951-30 jun 1951, 34
      - 288e-290e vergadering 15 sep 1951-8 dec 1951, 35
      - 291e-296e vergadering 19 jan 1952-15 nov 1952, 36
      - 297e-299e vergadering 17 jan 1953-16 mei 1953, 37
      - 300e-303e vergadering 18 jul 1953-12 dec 1953, 38
    - Notulen van de algemene vergaderingen, 1954-1955; 39-47; 9 omslagen
      - 304e vergadering 16 jan 1954, 39
      - 305e vergadering 20 mrt 1954, 40
      - 306e vergadering 15 mei 1954, 41
      - 307e vergadering 17 jul 1954, 42
      - 308e vergadering 18 sep 1954, 43
      - 309e vergadering 27 nov 1954, 44
      - 310e vergadering 11 dec 1954, 45
      - 311e vergadering 15 jan 1955, 46
      - 312e vergadering 26 mrt 1955, 47